【裁判字號】    99,易,32
【裁判日期】    991115
【裁判案由】    入出國及移民法等
【裁判全文】
福建金門地方法院宣示判決筆錄            99年度易字第32號
公  訴  人  福建金門地方法院檢察署檢察官
被      告  侯興亞
選任辯護人  陳崇善律師
被      告  洪金彩
            丘國強
            王君民
            王進才
上列被告等因違反入出國及移民法等案件，經檢察官提起公訴（
99年度偵字第415、496號）後，聲請改依協商程序而為判決，本
院合議庭裁定由受命法官獨任進行協商程序，於民國99年11月15
日下午4時，在本院第三法庭宣示判決，出席職員如下：
    法  官  王鴻均
    書記官  徐振玉
法官起立朗讀判決主文、犯罪事實要旨、處罰條文及告以上訴限
制、期間並提出上訴狀之法院，且諭知記載其內容：
一、主    文：
    侯興亞共同受禁止出國處分而出國，處有期徒刑陸月，如易
    科罰金，以新臺幣壹仟元折算壹日。
    王君民共同受禁止出國處分而出國，累犯，處有期徒刑伍月
    ，如易科罰金，以新臺幣壹仟元折算壹日。
    洪金彩、丘國強、王進才共同受禁止出國處分而出國，各處
    有期徒刑肆月，如易科罰金，均以新臺幣壹仟元折算壹日。
二、犯罪事實要旨：
    侯興亞遭內政部入出國及移民署依據臺灣高等法院以民國98
    年11月4日院通刑宇0980018192 號函限制出國，其明知已遭
    限制出國處分不能出國，亦明知警察或海岸巡防機關，為維
    護國家安全之必要，對於入出境之旅客及其所攜帶之物件，
    均得依職權實施檢查，因侵占案件，為臺灣高等法院於98年
    11月26日判處有期徒刑3 年確定，恐入監服刑，竟與真實姓
    名、年籍不詳，自稱為「阿海」之成年男子、洪金彩、丘國
    強、王君民、王進才基於未經許可入境、逃避檢查、受禁止
    出國處分而出國之犯意聯絡，由侯興亞於99年8 月間某日，
    在臺北市，向真實姓名、年籍不詳之友人表示想偷渡出境，
    該友人即將上情告知「阿海」，「阿海」即撥打電話予侯興
    亞告知若要偷渡出境，可與洪金彩、丘國強聯絡，並將洪金
    彩、丘國強使用之行動電話號碼00000000000、0000000000
    號提供侯興亞，侯興亞即於同月18日上午11時27分，在臺北
    市○○街，以電話號碼0000000000號撥打0000000000號予洪
    金彩，向洪金彩表示要偷渡之情，洪金彩告知可以安排。侯
    興亞復於同月19日上午9時42分再撥打電話予洪金彩謀定偷
    渡日期為同月21日，洪金彩並交代抵達金門後與其聯絡。侯
    興亞即於同月21日上午10時45分左右，由臺北松山機場搭機
    前來金門，下機後，於同日中午12時16分以電話號碼000000
    0000號撥打0000000000號予洪金彩表示已達金門，洪金彩要
    求侯興亞至金城鎮水頭碼頭搭客輪至烈嶼鄉九宮碼頭，並告
    知會開黑色之車輛至九宮碼頭接運。旋洪金彩將侯興亞欲偷
    渡出境之事告知丘國強，丘國強即於同日下午2時13分，以
    行動電話號碼00000000000撥打電話予王君民使用之0000000
    0000號，請其駕駛船隻於翌（22）日凌晨2時許偷渡入境烈
    嶼鄉將侯興亞載運出境至大陸地區福建省廈門市。同時洪金
    彩駕駛車牌號碼6F─8978號自用小客車附載丘國強至九宮碼
    頭，接侯興亞至烈嶼鄉繞逛後至某民宅等候，侯興亞並將偷
    渡代價新臺幣（下同）13萬元交付丘國強。待至同月22日凌
    晨2時許，王君民及王進才由廈門市浦口岸際出發，洪金彩
    駕車載同丘國強及侯興亞至烈嶼鄉某岸際。王君民及王進才
    於同日凌晨3時許，抵達烈嶼鄉海域，丘國強在岸際以手電
    筒閃燈引導渠等靠岸行駛，王君民及王進才將侯興亞接運上
    船，往廈門市前埔村方向行駛。旋於同日凌晨3時42分左右
    ，甫越過金門地區禁（限）制水境之金門縣烈嶼鄉赤礁上方
    1海浬之大陸地區水域，為警逮捕查獲上情。
三、處罰條文：
    入出國及移民法第74條，國家安全法第6條第1項、第2項，
    刑法第11條前段、第28條、第55條、第47條、第41條第1項
    前段。
四、協商判決除有刑事訴訟法第454條之4第1項第1款於本訊問程
    序終結前，被告撤銷協商合意或檢察官撤回協商聲請者；第
    2款被告協商之意思非出於自由意志者；第4款被告所犯之罪
    非第455條之2第1項所定得以協商判決者；第6款被告有其他
    較重之裁判上一罪之犯罪事實者；第7 款法院認應諭知免刑
    或免訴、不受理者情形之一，及違反同條第2 項「法院應於
    協商合意範圍內為判決；法院為協商判決所科之刑，以宣告
    緩刑或2 年以下有期徒刑、拘役或罰金為限」之規定者外，
    不得上訴。
五、本件如有前述可得上訴情形，得自收受宣示判決筆錄送達之
    日起10日內，向本院提出上訴書狀（須附繕本），上訴於第
    二審法院。上訴書如未敘述理由，應於上訴期間屆滿後20日
    內補提理由書於本院。
中    華    民    國    99    年    11    月    15    日
                  刑事庭    書記官  徐振玉
                            法  官  王鴻均
以上正本證明與原本無異。
                            書記官  徐振玉
中    華    民    國    99    年    11    月    16    日
附錄本案論罪科刑法條：
國家安全法第6條
違反第3條第1項規定未經許可入出境者，處3年以下有期徒刑、
拘役或科或併科新臺幣9萬元以下罰金。
無正當理由拒絕或逃避依第4條規定所實施之檢查者，處6月以下
有期徒刑、拘役或科或併科新臺幣15000元以下罰金。
入出國及移民法第74條
未經許可入國或受禁止出國處分而出國者，處3年以下有期徒刑
、拘役或科或併科新臺幣9萬元以下罰金。

司法院資訊處製作；財團法人民間司法改革基金會備份。
